臺灣桃園地方法院刑事判決
111年度訴字第206號
公  訴  人  臺灣桃園地方檢察署檢察官 
被      告  陳峰斌



上列被告因傷害等案件，經檢察官提起公訴（110年度偵字第316
38號），本院判決如下：
    主  文
陳峰斌犯竊盜罪，處有期徒刑肆月，如易科罰金，以新臺幣壹仟
元折算壹日。又犯傷害罪，處有期徒刑陸月，如易科罰金，以新
臺幣壹仟元折算壹日。應執行有期徒刑捌月，如易科罰金，以新
臺幣壹仟元折算壹日。扣案之手套壹雙沒收。
    事  實
一、陳峰斌意圖為自己不法之所有，基於竊盜犯意，於民國110
    年8月9日晚間，步行進入位於桃園市○○區○○街000號新通汽
    車報廢廠（下稱本案報廢廠，無積極證據足認有毀越牆垣或
    其他安全設備之情況），徒手竊取胡孝淞所有車後廂蓋飾板
    1個及車輛大燈飾板2個，得手後旋即逃逸。於離去之際，遭
    巡視之劉鈞立發現並上前攔阻，陳峰斌復基於傷害人身體之
    犯意，毆打劉鈞立並抓捏劉鈞立下體，致劉鈞立受有左側頭
    部鈍挫傷、陰囊鈍挫傷之傷害。
二、案經胡孝淞、劉鈞立訴由桃園市政府警察局大溪分局報告 
    臺灣桃園地方檢察署檢察官偵查起訴。
    理    由
壹、程序部分
一、按被告以外之人於審判外之言詞或書面陳述，除法律有規定
    者外，不得作為證據；被告以外之人於審判外之陳述，經當
    事人於審判程序同意作為證據，法院審酌該言詞陳述或書面
    陳述作成時之情況，認為適當者，亦得為證據；當事人、代
    理人或辯護人於法院調查證據時，知有第159 條第1 項不得
    為證據之情形，而未於言詞辯論終結前聲明異議者，視為有
    前項之同意。刑事訴訟法第159 條第1 項及第159 條之5 分
    別定有明文。本判決下列所引用被告以外之人於審判外之陳
    述（含書面陳述），被告陳峰斌於本院準備程序中已同意上
    開證據具有證據能力（審訴卷第62頁），而被告、檢察官迄
    於言詞辯論終結前亦未就證據能力聲明異議，本院審酌上開
    證據資料作成時之情況，尚無違法、不當或顯不可信情況，
    認作為證據應屬適當，依刑事訴訟法第159 條之5 ，應認前
    揭供述證據均有證據能力。
二、本判決以下所引用之非供述證據，均與本件事實具有自然關
    聯性，且核屬書證、物證性質，又查無事證足認有違背法定
    程序或經偽造、變造所取得等證據排除之情事，復經本院依
    刑事訴訟法第164 條、第165 條踐行物證、書證之調查程序
    ，況檢察官、被告對此部分之證據能力亦均不爭執，是堪認
    均具有證據能力。
貳、實體部分：
一、認定犯罪事實所憑之證據及理由：
  ㈠普通竊盜部分
  1.被告本案普通竊盜之犯行，業經被告坦承不諱（訴卷第79頁
    ），並有證人劉鈞立於警詢、偵訊之證述（偵卷第51-54、1
    47-148頁）、證人胡孝淞警詢之證述（偵卷第57-60頁）為
    佐，且有桃園市政府警察局大溪分局110年8月10日搜索扣押
    筆錄、扣押物品目錄表（偵卷第65-71頁）、刑案現場照片
    （110偵31638卷第75-77頁）在卷可稽，當可認定。
  2.本案未認定構成刑法第321條第1項第2款、第3款加重竊盜之
    說明：
  ⑴未認定刑法第321條第1項第2款部分
    被告本案固係進入本案報廢廠內行竊得手，惟被告堅詞否認
    有何毀越牆垣或其他安全設備而竊盜之犯行，辯稱：伊係從
    本案報廢廠旁邊一家工廠的土坡走小路進去等語（偵卷第17
    頁）。而依卷內證據資料，未能辨明被告係以如何之方式進
    入本案報廢廠。再依證人劉鈞立於本院則證稱：圍籬的盡頭
    ，鐵皮確實是倒塌破開的，那邊有很多樹跟草，一般人是不
    會從那邊進出的，那個就有點像是要爬進去；本案報廢廠的
    後面是山坡跟草叢等語（訴卷第72、74頁），足見本案報廢
    廠之四周環境，確實有鐵皮牆垣破損或未圍有鐵皮牆垣之情
    況。是被告前揭辯詞，亦非全然無據。從而，尚難認定本案
    符合刑法第321條第1項第2款。
  ⑵未認定刑法第321條第1項第3款部分
    被告經查獲時，固扣案有板手、老虎鉗、固定鉗、剝線鉗之
    可造成人生命、身體危險之兇器，此有前揭扣案物品目錄表
    可稽。惟被告堅詞否認有何攜帶兇器而竊盜之犯行，辯稱：
    前揭物品都是藏在草叢等語（訴卷第78頁）。而依卷內證據
    資料，未能辨明被告是否確於竊盜時持有前揭兇器。證人劉
    鈞立於本院則證稱：看到被告爬出來時，被告身上就是帶一
    個包包、汽車零件還有很多瓶裝水，沒看到被告當時身上有
    攜帶兇器等語（訴卷第70、75頁），是被告確有可能於行竊
    時並未攜帶前揭兇器。從而，尚難認定本案符合刑法第321
    條第1項第3款。  
  ㈡傷害部分  
  1.訊據被告固坦承有與劉鈞立拉扯、有抓劉鈞立之手臂，惟矢
    口否認有何本案傷害犯行，辯稱：伊沒有打劉鈞立，也沒有
    抓劉鈞立的下體等語（審訴卷第61頁，訴卷第79-80頁）。
  2.惟查：
  ⑴證人劉鈞立於本院證述以：被告當時要騎車走，伊就拉住被
    告，之後被告就一直跑，伊就尾隨過去，離現場有一段路，
    伊怕被告跑掉，所以拉住被告的衣服，之後被告就開始攻擊
    伊，抓伊下體、向伊揮拳，偵卷第82頁編號16照片短褲褲襠
    處破損的痕跡，是被告抓伊下體的時候拉扯造成的，被告還
    說「你放手哦！不放手我就用力捏！」，偵卷第63頁診斷證
    明書上記載陰囊鈍挫傷，就是被告抓伊下體造成的等語（訴
    卷第71-74頁）。
  ⑵是依照證人劉鈞立之證詞，被告遭劉鈞立抓住衣服後，即有
    回身向劉鈞立揮拳、抓捏下體之傷害犯行明確。
  ⑶而卷附國軍桃園總醫院診斷證明書（偵卷第63頁），足證劉
    鈞立確有遭被告傷害頭部、下體；劉鈞立於警局拍攝之照片
    （偵卷第82頁），足證劉鈞立之下體確實遭被告用力抓捏，
    導致短褲破損之事實，均可補強劉鈞立前揭證述之真實性。
  ⑷被告固辯稱伊沒有打劉鈞立，也沒有抓劉鈞立的下體等語，
    惟本案事實已有前揭證據足以證明，被告此處所辯，自難憑
    採。
二、綜上所述，被告前揭所辯均不足採。本案事證明確，被告犯
    行洵堪認定，應予依法論科。另被告聲請將安全帽送指紋鑑
    定，本案事證明確，並無調查之必要性，附此說明。
參、論罪科刑部分：
一、核被告所為，係犯刑法第320條第1項之竊盜罪及同法第277
    條第1項之傷害罪。
二、被告所犯上開各罪，犯意各別，行為互殊，應予分論併罰。
三、爰以行為人責任為基礎，審酌被告不思循正當途徑獲取所需
    ，恣意徒手竊取他人財物，欠缺尊重他人財產權之觀念，而
    於逃跑過程中，更為本案傷害犯行，所為實不足取；衡酌被
    告犯後就竊盜部分坦承犯行，否認傷害犯行之犯後態度，以
    及未與胡孝淞、劉鈞立達成和解或取得諒解之客觀情況，胡
    孝淞有取回本案遭被告竊盜之財物（偵卷第73頁），未造成
    終局之財產損害，並考量被告之素行、犯罪之動機、目的、
    手段、所竊財物之價值、劉鈞立本案所受傷勢嚴重程度，暨
    其自陳之智識程度、家庭經濟狀況之生活狀況等一切情狀，
    分別量處如主文所示之刑，諭知易科罰金之折算標準，並定
    應執行之刑及易科罰金折算標準。
四、沒收：
  ㈠扣案之車後廂蓋飾板1個及車輛大燈飾板2個，係被告為本案
    竊盜犯行之犯罪所得，然已合法發還胡孝淞，業如前述，爰
    依刑法第38條之1 第5 項規定，不予宣告沒收。
  ㈡另扣案之手套1雙，經被告自陳為其所有並為供本案所用之物
    （訴卷第78頁），屬被告本案所用之犯罪工具，爰就此宣告
    沒收。
  ㈢又本案其餘扣案之物，無積極證據與被告本案犯行有關，不
    予宣告沒收。
據上論斷，應依刑事訴訟法第299 條第1 項前段，判決如主文。
本案經檢察官吳明嫺提起公訴，檢察官周芝君、林欣怡到庭執行
職務。
中　　華　　民　　國　　111 　年　　7 　　月　　13　　日
                  刑事第四庭  審判長法  官  黃柏嘉
                                    法  官  涂偉俊
                                    法  官  張羿正 
以上正本證明與原本無異。
如不服本判決應於收受判決後20日內向本院提出上訴書狀，並應
敘述具體理由。其未敘述上訴理由者，應於上訴期間屆滿後20日
內向本院補提理由書(均須按他造當事人之人數附繕本)「切勿逕
送上級法院」。 
                                    書記官  蔡宗豪
中　　華　　民　　國　　111 　年　　7 　　月　　13　　日
本案適用法條：
中華民國刑法第320條
意圖為自己或第三人不法之所有，而竊取他人之動產者，為竊盜
罪，處 5 年以下有期徒刑、拘役或 50 萬元以下罰金。
意圖為自己或第三人不法之利益，而竊佔他人之不動產者，依前
項之規定處斷。
前二項之未遂犯罰之。

中華民國刑法第277條
傷害人之身體或健康者，處 5 年以下有期徒刑、拘役或 50 萬
元以下罰金。
犯前項之罪，因而致人於死者，處無期徒刑或 7 年以上有期徒
刑；致重傷者，處 3 年以上 10 年以下有期徒刑。